最高法院刑事判決　　　　　　　　　 110年度台上字第5936號
上　訴　人　林信良
 
 
上列上訴人因加重詐欺案件，不服臺灣高等法院中華民國110 年
5 月27日第二審判決（110 年度上訴字第409 號，起訴案號：臺
灣士林地方檢察署109 年度偵字第7594、9335號），提起上訴，
本院判決如下：
    主  文
上訴駁回。
    理  由
一、按刑事訴訟法第377 條規定，上訴於第三審法院，非以判決
    違背法令為理由，不得為之。是提起第三審上訴，應以原判
    決違背法令為理由，係屬法定要件。如果上訴理由書狀並未
    依據卷內訴訟資料，具體指摘原判決不適用何種法則或如何
    適用不當，或所指摘原判決違法情事，顯與法律規定得為第
    三審上訴理由之違法情形，不相適合時，均應認其上訴為不
    合法律上之程式，予以駁回。本件原判決認定上訴人林信良
    有其事實及理由欄（下稱事實及理由）引用第一審判決所引
    起訴書犯罪事實所載之加重詐欺取財及洗錢犯行，因而撤銷
    第一審所為之科刑判決，改判仍依刑法上想像競合規定從一
    重論上訴人犯3 人以上共同詐欺取財罪，累犯，處有期徒刑
    1 年3 月，並諭知相關沒收。已詳細敘述所憑之證據及取捨
    、認定之理由。所為論斷，俱有卷存證據資料可資覆按，從
    形式上觀察，並無採證認事違背經驗法則、論理法則，亦無
    量刑職權之行使有濫用，或其他違背法令之情形。
二、上訴意旨乃謂：其與已91歲之祖母相依為命，因需照顧高齡
    並已失智祖母，負擔往返醫院治療之各項費用，為減輕經濟
    上之困頓，始誤觸法網，其犯罪動機尚屬良善，且情顯堪憫
    恕。原審未審酌上情，仍量處如前之重刑，且未依刑法第59
    條規定酌量減輕其刑，自有量刑失當及判決不適用法則之違
    法等語。
三、惟查：刑罰之量定，係屬事實審法院得依職權自由裁量之事
    項，量刑判斷當否之準據，應就判決之整體觀察為綜合考量
    ，不可摭拾其中片段，遽予評斷，倘以被告之責任為基礎，
    說明審酌刑法第57條所列事項而為刑之量定，若未逾越法定
    刑度，亦未濫用其權限，即無違法。又刑法第59條之酌量減
    輕其刑，必於犯罪之情狀，在客觀上足以引起一般人之同情
    ，認為即予宣告法定最低度刑，猶嫌過重者，始有其適用。
    被告犯罪之情狀是否顯可憫恕，而得適用刑法第59條規定酌
    量減輕其刑，係事實審法院之職權，除其裁量權之行使，明
    顯違反比例原則外，不得任意指為違法。原判決以上訴人之
    責任為基礎，於事實及理由三、㈠及五、㈠內詳為說明如何
    審酌刑法第57條所列各款情形而為刑之量定，並於事實及理
    由三、㈢中敘明上訴人之犯罪情狀難認有顯可憫恕之情形，
    尚與刑法第59條規定有間等由。核其刑之量定既未逾越法定
    刑度，亦未濫用其權限，或違反比例原則，係屬原審量刑職
    權之適法行使，不容任意指為違法。上訴意旨係就原判決已
    說明之事項及屬原審量刑職權之適法行使，持憑己見，而為
    爭執，與法律規定得為第三審上訴理由之違法情形，不相適
    合。其上訴不合法律上之程式，應予駁回。
據上論結，應依刑事訴訟法第395 條前段，判決如主文。
中    華    民    國   110    年    11    月    4     日
                  刑事第四庭審判長法  官  林  立  華  
                                  法  官  林  瑞  斌  
                                  法  官  王  敏  慧  
                                  法  官  李  麗  珠  
                                  法  官  謝  靜  恒  
本件正本證明與原本無異
                                  書記官
中    華    民    國   110    年    11    月    8     日